臺灣苗栗地方法院民事判決　　　　　　　 100年度親字第30號
原　　　告　王日春
被　　　告　吳福才
　　　　　　吳惠琪
上列當事人間請求生父死亡後之認領事件，本院於民國100 年11
月28日言詞辯論終結，判決如下：
    主  文
被告吳福才、吳惠琪之被繼承人吳接銓（男，民國57年2 月22日
生，身分證統一編號：Ｚ000000000號，於民國98年8 月21日死亡
）應認領王蕙怡（女，民國○○年○ 月○○日生，身分證統一編號：
Ｚ000000000號）為其女。
訴訟費用由被告負擔。
    事實及理由
一、本件原告起訴主張：原告為訴外人王蕙怡之生母，原告自訴
    外人吳接銓受胎，於民國○○年○ 月○○日生下王蕙怡。王蕙怡
    原本受推定為原告與訴外人即前夫陳明志之婚生子女，嗣後
    訴外人陳明志提起婚生否認之訴，業經判決確認王蕙怡非訴
    外人陳明志所生。原告於82年8 月24日與訴外人吳接銓結婚
    ，婚後再育有被告2 人。訴外人王蕙怡自幼即與原告及訴外
    人吳接銓同住，未料訴外人吳接銓於98年間死亡，王蕙怡與
    原告之女兒即被告吳惠琪血緣鑑定結果，二人為同父同母之
    姊妹關係，為此依民法第1067條規定，請求被告之被繼承人
    吳接銓應認領王蕙怡為其女等語。
二、被告則以：王蕙怡確係被告之姊姊。並聲明：同意原告之請
    求。
三、查原告主張其為訴外人王蕙怡之生母，自訴外人吳接銓受胎
    ，於81年8 月10日生下王蕙怡。王蕙怡原本受推定為原告與
    訴外人即前夫陳明志之婚生子女，嗣後訴外人陳明志提起婚
    生否認之訴，業經判決確認王蕙怡非訴外人陳明志所生。原
    告於82年8 月24日與訴外人吳接銓結婚，婚後再育有被告2
    人。訴外人王蕙怡自幼即與原告及訴外人吳接銓同住，訴外
    人吳接銓於98年間死亡，王蕙怡與原告之女兒即被告吳惠琪
    血緣鑑定結果，二人為同父同母之姊妹之事實，業據其提出
    戶籍謄本、本院99年度親字第41號判決及確定證明書、長庚
    醫療財團法人林口長庚紀念醫院100 年10月26日函文及原告
    、王蕙怡、吳惠琪之親子鑑定報告為證。另經本院函詢長庚
    醫療財團法人林口長庚紀念醫院，王蕙怡與被告吳惠琪是否
    為同一父親所生，據該院覆以：二人同父同母姊妹關係概率
    為99.99999.2％，也就是說吳惠琪和王蕙怡的同父同母關係
    確定率為99.99999.2％，不能排除兩人同父同母之姊妹關係
    等語，有該院100 年11月7 日函文及親子鑑定報告附卷可參
    ，是自堪信原告之前開主張為真實。
四、按有事實足認其為非婚生子女之生父者，非婚生子女或其生
    母或其他法定代理人，得向生父提起認領之訴。前項認領之
    訴，於生父死亡後，得向生父之繼承人為之。生父無繼承人
    者，得向社會福利主管機關為之；民法第1067條第1項、第2
    項定有明文。次按非婚生子女在民法親屬編修正前出生者，
    修正之民法第1067條之規定，亦適用之，民法親屬編施行法
    第10條第2 項亦定有明文。本件非婚生子女王蕙怡為原告與
    訴外人吳接銓在無婚姻關係下所生，王蕙怡自幼與原告及訴
    外人吳接銓同住，由原告及吳接銓養育，且經血緣鑑定結果
    ，王蕙怡與被告即原告及吳接銓之女兒吳惠琪為同父同母之
    姊妹關係，足見訴外人吳接銓確係王蕙怡之生父。是王蕙怡
    為訴外人吳接銓之非婚生子女，訴外人吳接銓已死亡，從而
    ，原告本於民法第1067條之規定，訴請被告之被繼承人吳接
    銓認領王蕙怡為其女，為有理由，應予准許。
五、據上論結，本件原告之訴為有理由，依民事訴訟法第78條、
    第85條第1 項前段，判決如主文。
中    華    民    國   100    年    11    月    30    日
                  家事法庭      法  官  曾明玉
以上正本係照原本作成
如不服本判決，應於判決送達後20日之不變期間內，向本院提出
上訴狀。如委任律師提起上訴者，應一併繳納上訴審裁判費。
中    華    民    國   100    年    11    月    30    日
                                書記官   黃惠雯